【裁判字號】    90,訴,860
【裁判日期】    900727
【裁判案由】    毒品危害防制條例
【裁判全文】
臺灣桃園地方法院刑事判決                            九十年度訴字第八六號
    公  訴  人  臺灣桃園地方法院檢察署檢察官
    被      告  甲○○
右列被告因違反毒品危害防制條例案件案件，經檢察官提起公訴（九十年度毒偵字第
一○七七號），本院判決如左：
        主  文
甲○○連續施用第一級毒品，處有期徒刑玖月，扣案第一級毒品海洛因壹小包（淨重
○、二公克）沒收銷燬。又連續施用第二級毒品，處有期徒刑伍月，扣案第二級毒品
安非他命壹小包（毛重○、八公克）沒收銷燬。應執行有期徒刑壹年，扣案第一級毒
品海洛因壹小包（淨重○、二公克）、第二級毒品安非他命壹小包（毛重○、八公克
）均沒收銷燬。
        事  實
一、甲○○前因施用毒品案件，經臺灣桃園地方法院裁定送觀察、勒戒後，認無繼續
    施用毒品之傾向，由台灣桃園地方法院檢察署檢察官於民國八十七年十二月十五
    日以八十七年度偵字第一七七四一號不起訴處分確定，復因施用第一、二級毒品
    海洛因及安非他命案件，經本院裁定送觀察勒戒後，認有繼續施用毒品之傾向，
    由臺灣桃園地方法院檢察署檢察官聲請強制戒治並提起公訴，而經本院以八十九
    年度訴字第七五三號判處有期徒刑七月及四月，應執行有期徒刑拾月確定。仍不
    知悔改，竟又基於施用第一級毒品海洛因及二級毒品安非他命之概括犯意，自九
    十年一月二十五日起至同年三月十二日晚上止（起訴書誤載為自判決確定後至九
    十年三月十一日止），連續在其位於桃園縣桃園市○○路一二三號住處，施用第
    一級毒品海洛因及第二級毒品安非他命，海洛因約半天施用一次，安非他命約每
    天施用一次，嗣於九十年三月十四日為警於桃園縣桃園市○○街二二四號查獲，
    並扣得甲○○所有之第一級毒品海洛因一小包淨重○、二公克及第二級毒品安非
    他命一小包毛重○、八公克。
二、案經桃園縣警察局桃園分局報告臺灣桃園地方法院檢察署檢察官偵查起訴。
        理  由
一、右揭犯罪事實，業據被告甲○○於本院審理時坦承不諱，其為警查獲時所採尿液
    經送檢驗結果呈嗎啡及甲基安非他命類陽性反應，有桃園縣衛生局不法藥物尿液
    檢定書一紙在卷為憑，扣案之白粉一小包，淨重○、二公克部分確為第一級毒品
    海洛因，亦有法務部調查局鑑定通知書一紙在卷可稽，並有扣案之第二級毒品安
    非他命毛重○、八公克附卷可資佐證。而被告前因施用毒品案件，經臺灣桃園地
    方法院裁定送觀察、勒戒後，認無繼續施用毒品之傾向，由台灣桃園地方法院檢
    察署檢察官於民國八十七年十二月十五日以八十七年度偵字第一七七四一號不起
    訴處分確定，復因施用第一級毒品海洛因及第二級毒品安非他命案件，經本院裁
    定送觀察勒戒後，認有繼續施用毒品之傾向，由臺灣桃園地方法院檢察署檢察官
    聲請強制戒治並提起公訴，並經本院以八十九年度訴字第七五三號判處應執行有
    期徒刑十月確定等情，有臺灣高等法院被告全國前案紀錄表、前開不起訴處分書
    、本院刑事判決各一紙在卷可稽，本案事證明確，被告犯行堪以認定。
二、按海洛因及安非他命分別為毒品危害防制條例第二條第二項第一款及第二款所規
    範之毒品，被告甲○○予以施用，係犯同條例第十條第一項之施用第一級毒品罪
    及同條第二項之施用第二級毒品罪，其持有第一級毒品海洛因及第二級毒品安非
    他命，意在供己施用，其持有之低度行為，應為施用之高度行為所吸收，均不另
    論罪。被告先後多次施用第一級毒品海洛因及第二級毒品安非他命之行為，均時
    間緊接，觸犯構成要件相同之罪名，顯係基於概括犯意為之，均應依連續犯之規
    定論以一罪，並依法加重其刑。又被告所犯上開二罪間，犯意各別，罪質互異，
    應予分論併罰。至檢察官雖僅就被告於判決確定（即九十年一月二十五日）後至
    九十年三月十一日止，施用海洛因及安非他命之犯行提起公訴，然檢察官就犯罪
    事實一部起訴者，效力及於全部，本件被告除上開時間外於同年三月十二日施用
    第一級毒品海洛因及第二級毒品安非他命之犯罪事實，與檢察官起訴部分有連續
    犯之裁判上一罪關係，本院自應一併審理，附此敘明。爰審酌被告坦承犯行，而
    所犯限於自殘，尚未對社會造成重大危害，然其前因施用毒品案件，經觀察勒戒
    仍無法改正其惡習，於前次判決確定後再度施用毒品多次等一切情狀，量處如主
    文所示之刑，並定其應執行之刑。扣案之第一級毒品海洛因淨重○、二公克，第
    二級毒品安非他命毛重○、八公克均屬違禁物，應依毒品危害防制條例第十八條
    第一項前段規定，沒收銷毀之。
據上論斷，應依刑事訴訟法第二百九十九條第一項前段，毒品危害防制條例第十條第
一項、第二項、第二十條第三項前段、第十八條第一項前段，刑法第十一條、第五十
六條、第五十一條第五款，判決如主文。
本案經檢察官胡樹德到庭執行職務。
中       華      民     國      九十      年      七    月    二十七    日
                            臺灣桃園地方法院刑事第四庭
                                      審判長法  官  鄭景文
                                            法  官  邱滋杉
                                            法  官  游士珺
如不服本判決，應於判決送達後十日內，向本院提出上訴狀。
右正本證明與原本無異。
如不服本判決，應於判決送達後十日內向本院提出上訴狀( 應附繕本 )，上訴於
臺灣高等法院。
                                            書記官  王曉雁
中        華        民        國     九十    年     八    月     七     日
附論罪科刑之法條：
毒品危害防制條例第十條
施用第一級毒品者，處六月以上五年以下有期徒刑。
施用第二級毒品者，處三年以下有期徒刑。


司法院資訊處製作；財團法人民間司法改革基金會備份。
